【裁判字號】    96,易,2991
【裁判日期】    970227
【裁判案由】    竊盜
【裁判全文】
臺灣板橋地方法院刑事判決              96年度易字第2991號
公  訴  人  臺灣板橋地方法院檢察署檢察官
被      告  甲○○
上列被告因竊盜案件，經檢察官提起公訴（96年度偵字第19877
號），本院判決如下：
    主  文
甲○○共同毀越門扇竊盜，處有期徒刑壹年肆月，減為有期徒刑
捌月。
    事  實
一、甲○○前於民國96年間因竊盜案件，經本院以96年度易字第
    953 號刑事判決處有期徒刑7 月、5 月，並定應執行有期徒
    刑10月確定，及經臺灣桃園地方法院（下稱桃園地院）以96
    年度易字第683 號刑事判決處有期徒刑9 月、7 月，並定應
    執行有期徒刑1 年2 月確定，以及因施用毒品案件，經本院
    以96年度訴字第2187號刑事判決處有期徒刑8 月確定；上開
    罪刑均經本院以96年度聲減字第7643號刑事裁定分別減為有
    期徒刑3 月又15日、2 月又15日、4 月又15日、3 月又15日
    及4 月，並定應執行有期徒刑1 年4 月確定（尚未執行，不
    構成累犯）。
二、詎其仍不知悔改，猶與真實姓名、年籍資料不詳、綽號「阿
    華」之成年男子共同基於意圖為自己不法所有之犯意聯絡，
    於96年3 月20日下午2 時48分許，由其駕駛車牌號碼8180-D
    W 號自用小客車搭載「阿華」前往臺北縣永和市○○○路○
    段52巷口附近路邊，渠等將該車停放在路旁之停車格後，隨
    即下車步行至乙○○位於臺北縣永和市○○○路○ 段52 巷2
    弄7 號住處，趁四周無人注意之際，旋以不詳方式毀壞該住
    宅後門之門鎖而非法侵入該住宅（侵入住宅部分，未據告訴
    ），竊得SONY T9 數位相機1 台（價值約新臺幣〈下同〉8,
    000 元）、珍珠項鍊1 條（價值約6,000 元）、水晶項鍊1
    條（價值約10,000元）、金飾（價值約3,000 元）等物，得
    手後，渠等於同日下午5 時6 分許，駕駛上開車輛離開現場
    ；嗣經乙○○於稍後返家隨即發現家中物品遭竊而報警處理
    ，經警循線由該路口監視畫面查知上情。
三、案經臺北縣政府警察局永和分局報告臺灣板橋地方法院檢察
    署檢察官偵查起訴。
    理  由
壹、程序方面有關證據能力部分：刑事訴訟法第159 條第1 項雖
    規定，被告以外之人於審判外之言詞或書面陳述，除法律有
    規定外，不得作為證據。惟同法第159 條之5 明定：「被告
    以外之人於審判外之陳述，雖不符前4 條之規定，而經當事
    人於審判程序同意作為證據，法院審酌該言詞陳述或書面陳
    述作成時之情況，認為適當者，亦得為證據。」、「當事人
    、代理人或辯護人於法院調查證據時，知有第159 條第1 項
    不得為證據之情形，而未於言詞辯論終結前聲明異議者，視
    為有前項之同意。」，其立法理由在於傳聞證據未經當事人
    之反對詰問予以核實，乃排斥其證據能力。惟當事人如放棄
    對原供述人之反對詰問權，於審判程序表示同意該等傳聞證
    據可作為證據，此時，法院除認該傳聞證據欠缺適當性外，
    自可承認其證據能力。又當事人、代理人或辯護人於調查證
    據時，知有刑事訴訟法第159 條第1 項不得為證據之情形，
    卻表示「對於證據調查無異議」、「沒有意見」等意思，而
    未於言詞辯論終結前聲明異議者，應視為已有將該等傳聞證
    據採為證據之同意，最高法院93年度台上字第3533號、94年
    度台上字第2976號判決亦採同一見解。經查：本案被告甲○
    ○及檢察官於本院審判期日，對於下列經本院調查之證據方
    法，均表示對證據能力不爭執，復於審判期日就本院一一提
    示之前揭證據方法於言詞辯論終結前，均亦未就所調查之證
    據主張有刑事訴訟法第159 條第1 項不得為證據之情形，是
    參照上開說明要旨，本案經調查之證據，均有證據能力，合
    先敘明。
貳、實體方面：
一、訊據被告甲○○固坦承伊於上開時駕駛該車搭載「阿華」至
    前揭處所，且一同駕車離去之事實，惟矢口否認有何竊盜之
    犯行，並辯稱：「阿華」說要去偷，伊說不要，伊在車上等
    他，等了約1個多小時後他才回來，並拿數位相機給伊看，
    但他並沒有給伊錢或是東西，伊並沒有跟他一起去偷云云置
    辯。然查：
(一)、於上開時、地，被告與「阿華」共同竊取前揭被害人乙○○
    前揭財物之事實，業據被告於本院訊問時供述：伊駕駛該車
    搭載「阿華」前往，「阿華」至該址竊取財物等語（詳見本
    院卷第66頁）明確，核與被害人乙○○於警詢及本院訊問時
    指訴之情節相符，並有路口監視器轉錄光碟1 片及翻拍照片
    15張、車籍查詢及停車單查詢列印表各1 份（詳見偵查卷第
    14至21、23至24頁）附卷可證；又觀諸前開翻拍照片及本院
    勘驗該卷附案發現場路口監視器轉錄光碟之勘驗筆錄及翻拍
    照片（詳見本院卷第40至55頁）可知，被告與「阿華」於96
    年3 月20日下午2 時58分許至前開路旁停車後，於同日下午
    3 時0 分許，渠等一同下車並步行至被害人乙○○前揭住處
    門口，被告留守於該址門口前走動、徘徊、張望，「阿華」
    至該址後門，約過30分鐘後即同日下午3 時35分許，「阿華
    」與被告在該址門前交談不到1 分鐘，「阿華」走向巷內，
    被告停留於該址門前張望、走動，至下午3 時40分許，渠等
    共同站立於該址門前面對鐵門，於下午3 時40分55秒渠等一
    同離開該處走向巷內，於下午4 時至5 時間，渠等並未出現
    在該址門前，直到下午5 時4 分46秒許，被告與「阿華」一
    前一後小跑步走向渠等停放之自小客車，於下午5 時6 分始
    駕駛該車離去甚明，茍被告與「阿華」就該竊盜犯行無犯意
    聯絡及行為分擔者，何以被告在被害人家門口徘徊、走動、
    張望許久？甚與「阿華」一同離開該址門前1 小時後，渠等
    一前一後始上車駕車離去？況徵諸被告先於警詢時供稱：伊
    載阿華去找朋友，但沒有找到，約10分鐘後就離去云云（詳
    見偵查卷第5 頁），及於偵訊時供述：伊載阿華去找朋友，
    伊下車找地方上廁所，後來在巷口上廁所；伊沒有站在人家
    門口，伊上完廁所就上車了，伊都在車上等云云（詳見偵查
    卷第36頁），以及於本院準備程序時供稱：阿華叫伊開車載
    他去永和找朋友，伊在車上等阿華約2 、3 小時；伊沒有在
    被害人家門口徘徊或與阿華交談云云（詳見本院卷第19 、
    21頁），是被告前後供述不一，亦核與上開勘驗結果及翻拍
    照片所示不符，則被告辯稱：伊沒有跟「阿華」一起去偷云
    云，顯係事後卸責之詞，自不足採信。至於被告有無分得竊
    得財物，並無礙於被告與「阿華」共犯竊盜之罪責成立，故
    被告辯稱：「阿華」沒有給伊東西或錢云云，殊難採為有利
    於被告之認定。因而，被告與「阿華」於上開時、地，共同
    竊取被害人乙○○前揭財物之事實，堪以認定屬實。
(二)、綜上所述，本件事證已臻明確，被告犯行堪以認定，應予依
    法論科。
二、核被告所為，係犯刑法第321 條第1 項第2 款之毀越門扇竊
    盜罪。又被告與「阿華」就該犯行間，有犯意聯絡及行為分
    擔，為共同正犯。爰審酌被告有事實欄一所示之前科，此有
    臺灣高等法院被告前案紀錄表1 份在卷可證，是其素行非佳
    ，並有多次竊盜前科，而其正值年輕力壯，卻不思循正途賺
    取所需，其犯罪之動機、目的及手段實屬可議，且所生危害
    及所得財物價值甚鉅，及迄今尚未賠償被害人所受之損失，
    以及犯罪後飾詞否認犯行，態度非佳，毫無悔意等一切情狀
    ，量處如主文所示之刑，以資懲儆。末查被告本件竊盜之犯
    罪時間為96年4 月24日以前，合於中華民國96年罪犯減刑條
    例第2 條第1 項第3 款之減刑條件，應減其宣告刑二分之一
    ，如主文所示。
據上論斷，應依刑事訴訟法第299 條第1 項前段，刑法第28條、
第321 條第1 項第2 款，中華民國96年罪犯減刑條例第2 條第1
項第3 款、第7 條，判決如主文。
本案經檢察官彭聖斐到庭執行職務。
中    華    民    國    97    年    2     月    27    日
                  刑事第六庭    法  官  饒金鳳
以上正本證明與原本無異。
如不服本判決，應於判決送達後10日內，向本院提出上訴書狀，
且上訴書狀應敘述具體理由，而上訴書狀未敘述上訴理由者，應
於上訴期間（即自收受判決書之翌日起算10日）屆滿後20日內補
提理由書。
                                書記官  王春森
中    華    民    國    97    年    2     月    27    日
附錄本案論罪科刑法條全文：
中華民國刑法第321 條：
犯竊盜罪而有左列情形之一者，處6 月以上、5 年以下有期徒刑
：
一、於夜間侵入住宅或有人居住之建築物、船艦或隱匿其內而犯
    之者。
二、毀越門扇、牆垣或其他安全設備而犯之者。
三、攜帶兇器而犯之者。
四、結夥三人以上而犯之者。
五、乘火災、水災或其他災害之際而犯之者。
六、在車站或埠頭而犯之者。
前項之未遂犯罰之。


司法院資訊處製作；財團法人民間司法改革基金會備份。
